# 请教陈版主：金融资产转成本法的账面价值如何取得？

提问人：一粒微尘 时间：2016-10-04 17:34:37
投资方因追加投资等原因能够对非同一控制下的被投资单位实施控制的，在编制个别财务报表时，应当按照原持有的股权投资账面价值加上新增投资成本之和，作为改按成本法核算的初始投资成本。
请问陈版主：假如原股权为交易性金融资产， 4 月 30 日公允价值 100 万，合并日 5 月 15 日、合并日公允价值 110 万，但是该 10 万元因为没到月底所以并未确认到账面价值中去，那么准则中所述账面价值为 100 万还是 110 万呢？

回答人：chenyiwei
仍应为 110 万，即对于原持有的权益性投资，需按原核算方法核算到购买日为止。在你举的例子中，应对 5 月 15 日前的公允价值变动损益进行补充确认。

提问人：一粒微尘 时间：2016-10-06 01:20:01
谢谢陈版主，这块明白了，那么是否权益法转成本法的时候，如果是在月中转换，那么是否需要把前半个月实现的净利润对应的比例确认为投资收益？

回答人：chenyiwei
应需要。实际操作中可按重要性原则考虑能否简化处理。